臺灣高等法院高雄分院刑事判決　　　 100年度上訴字第1598號
上　訴　人
即　被　告　陳建中
上列上訴人因毒品危害防制條例案件，不服臺灣屏東地方法院1
00年度訴字第600 號中華民國100 年8 月9 日第一審判決（起訴
案號：臺灣屏東地方法院檢察署100 年度毒偵字第621 號），提
起上訴，本院判決如下：
     主  文
上訴駁回。
     理  由
一、按「不服地方法院之第一審判決而上訴者，應向管轄第二審
    之高等法院為之。上訴書狀應敘述具體理由。上訴書狀未敘
    述上訴理由者，應於上訴期間屆滿後20日內補提理由書於原
    審法院。逾期未補提者，原審法院應定期間先命補正」、「
    第二審法院認為上訴書狀未敘述理由或上訴有第362 條前段
    之情形，應以判決駁回之。但其情形可以補正而未經原審法
    院命其補正者，審判長應定期間先命補正」，民國96年7 月
    4 日修正公布、同年月6 日施行之刑事訴訟法第361 條、第
    367 條分別定有明文。職是，不服地方法院之第一審判決而
    上訴者，其上訴書狀應敘述具體理由，至於上訴理由是否具
    體，係屬第二審法院審查範圍，則不在命補正之列，此參照
    上開條文之修正理由自明。
二、再所稱具體理由，係指須就不服之判決為具體之指摘而言，
    如僅泛稱原判決認事用法不當或採證違法、判決不公等，均
    非具體理由（法院辦理刑事訴訟案件應行注意事項第162 點
    參照）。復按「所謂具體理由，必係依據卷內既有訴訟資料
    或提出新事證，指摘或表明第一審判決有何採證、認事、用
    法或量刑等足以影響判決本旨之不當或違法，而構成應予撤
    銷之具體事由，始克當之（例如：依憑證據法則具體指出所
    採證據何以不具證據能力，或依憑卷證資料，明確指出所為
    證據證明力之判斷如何違背經驗、論理法則）；倘僅泛言原
    判決認定事實錯誤、違背法令、量刑失之過重或輕縱，而未
    依上揭意旨指出具體事由，或形式上雖已指出具體事由，然
    該事由縱使屬實，亦不足以認為原判決有何不當或違法者（
    例如：對不具有調查必要性之證據，法院未依聲請調查亦未
    說明理由，或援用證據不當，但除去該證據仍應為同一事實
    之認定），皆難謂係具體理由，俾與第二審上訴制度旨在請
    求第二審法院撤銷、變更第一審不當或違法之判決，以實現
    個案救濟之立法目的相契合，並節制濫行上訴」（最高法院
    97 年 度台上字第892 號判決意旨參照）。是如上訴理由書
    狀並未依據卷內訴訟資料，具體指摘原判決認事用法有何違
    法或不當之情形，即屬上訴未敘述具體理由。又上訴書狀未
    敘述具體理由者，其上訴即屬於刑事訴訟法第362 條前段所
    定「上訴不合法律上之程式」之情形，第二審法院自應依同
    法第367 條之規定，以判決駁回之。
三、本件上訴人即被告陳建中因違反毒品危害防制條例案件，經
    原審以施用第一級毒品，累犯，量處有期徒刑1 年；有判決
    書在卷可稽，被告不服提起上訴，略以：被告因另犯違反槍
    砲彈藥管制條例遭受偵辦，乃於偵察機關尚未發覺犯施用毒
    品部分，主動向員警自首，供出並願接受裁判，堪認符合自
    首要件。原判決所載第四點亦認定「惟念即被告自首罪刑，
    犯後態度尚佳」等情，應依刑法第62條前段減輕刑度。而被
    告另案98年審簡字第3773號僅判處有期徒刑6 月，但本件原
    審卻裁判刑期1 年，實為過重，為此依法上訴云云，有上訴
    書可按。
四、關於刑之量定，係實體法上賦予法院得為自由裁量之事項，
    倘其未有逾越法律所規定之範圍，或濫用其權限，即不得任
    意指摘為違法（最高法院75年度台上字第7033號判例意旨參
    考）。且在同一犯罪事實與情節，如別無其他加重或減輕之
    原因，下級審量定之刑，亦無過重或失輕之不當情形，則上
    級審法院對下級審法院之職權行使，原則上應予尊重（最高
    法院85年度台上字第2446號判決意旨參考）。
五、查被告於99年11月6 日20時許，在高雄市○○區○○路某友
    人處所，以將海洛因摻水置入針筒後注射血管之方式，施用
    第一級毒品海洛因1 次；嗣於99年11月9 日，因另起違反槍
    砲彈藥刀械管制條例案件遭受偵辦，乃於偵查職權機關尚未
    發覺上揭犯行前，主動向員警自首供出上開施用毒品海洛因
    犯行，並願接受裁判，後徵其同意採尿送檢，結果呈現嗎啡
    陽性反應，因而查獲等情，業據被告坦承不諱，核與前開採
    尿檢出之毒品反應相符，有該尿液檢驗報告、送驗檢體代號
    與姓名資料等件供參（見警卷第17-18 頁）。是認被告之自
    白和事實相合，堪予採信，其罪證明確，犯行洵足認定，應
    依法論科。
六、又被告於98年間，因施用毒品案件，經臺灣高雄地方法院以
    98年度審簡字第3773號判處有期徒刑6 月確定，至99年7 月
    3 日執行完畢；有前案資料可考，其於徒刑執行完畢後，5
    年內故意再犯本件有期徒刑之本罪，為累犯，應依刑法第47
    條第1 項加重刑度；及被告於偵查職權機關尚未發覺上揭施
    用毒品犯行前即主動供出，並願接受裁判，此有公務電話紀
    錄所示員警查獲情形為憑，符合自首要件，乃依刑法第62條
    前段減輕刑度，並依法先加後減。
七、原審綜合上情，並審酌其有違反槍砲彈藥刀械管制條例、肅
    清煙毒條例、麻醉藥品管理條例、公共危險、施用毒品等多
    項前科，迭受判刑執行、觀察勒戒、強制戒治等處遇，素行
    欠佳，有上開前案資料足稽，其屢經司法程序，卻猶繼續施
    用毒品犯下本案，顯見法治觀念仍屬薄弱、未從歷次前科記
    取教訓，原不宜輕縱，惟念及被告自首罪行、犯後態度尚佳
    等一切情狀，量處有期徒刑1 年，以資懲儆；業已詳敘其所
    憑量刑之依據；從形式上觀察，原判決並無認定事實錯誤、
    量刑瑕疵或違背法令之情形。
八、又行為人施用毒品之數量、態樣並不相同，犯罪後之態度亦
    不同，審酌量刑時自有不同之考量，且量刑輕重係屬事實審
    法院得依職權自由裁量之事項。查被告雖有自首適用減輕其
    刑之規定，但亦同時有累犯加重其刑之適用，是原審業已就
    被告有上開累犯加重其刑、自首減輕其刑，依法先加後減；
    及客觀上就刑法第57條揭示之各種量刑條件妥為斟酌，予以
    「從輕」量處有期徒刑1 年，難謂量刑有何違法失當之處；
    被告之上訴意旨，仍以原審量刑過重云云，自非可取；經核
    並未依據卷內訴訟資料，具體指摘原判決認事、用法有何違
    法或不當，或有何違背經驗法則或論理法則之情形，足以影
    響判決本旨之不當或違法，而構成應予撤銷之具體事由；顯
    屬上訴未敘述具體理由。核之上揭說明，應認本件上訴違背
    法律上之程式，自應予以駁回。
九、依刑事訴訟法第367 條前段、第372 條，不經言詞辯論，逕
    為判決如主文。
中    華    民    國  100     年    10    月    11    日
                 刑事第九庭     審判長法  官  莊秋桃
                                      法  官  范惠瑩
                                      法  官  田平安
以上正本與原本無異。
如不服本判決，應於判決送達後10日內向本院提出上訴狀，其未
敘述理由者，並應於提出上訴狀後10日內向本院補提上訴理由狀
（應附繕本）。
中    華    民    國  100     年    10    月    11    日
                                  書  記  官  馬蕙梅